【裁判字號】    89,簡上,82
【裁判日期】    890918
【裁判案由】    清償欠款
【裁判全文】
臺灣屏東地方法院民事判決  八十九年度簡上字第八二號
    上  訴  人  乙○○
    被  上訴人  甲○○
右當事人間請求清償欠款事件，上訴人對於中華民國八十九年五月十五日本院八十九
年度潮簡字第二四一號第一審判決提起上訴，本院判決如左：
    主    文
原判決關於駁回上訴人後開第二項之訴部分，並訴訟費用之裁判廢棄。
被上訴人應給付上訴人新台幣貳拾參萬元，及自民國八十八年十二月七日起至清償日
止，按週年利率百分之五計算之利息。
其餘上訴駁回。
第一、二審訴訟費用由被上訴人負擔。
    事    實
甲、上訴人方面：
一、聲明：求為判決(一)原判決廢棄。(二)被上訴人應給付上訴人新台幣（下同）二十三
    萬元，及自民國八十四年十一月十五日起至清償日止，按週年利率百分之六計算
    之利息。
二、陳述：除與原判決所記載相同者，茲予引用外，補稱：
    原審認定事實，無非據被上訴人所提工程契約書之當事人係軍民企業有限公司（
    下稱軍民公司）及關山建設股份有限公司（下稱關山公司），並非上訴人及被上
    訴人，而駁回上訴人之訴，惟軍民公司與被上訴人合建之馬爾地夫樓房工程於八
    十四年四月間完工後，被上訴人自行請求上訴人為其加蓋夾層，上訴人並於八十
    四年十一月十五日完工，而被上訴人除給付部分工程款外，尚積欠二十三萬元。
三、證據：援用原審之證據方法。
乙、被上訴人方面：
一、聲明：求為判決駁回上訴。
二、陳述：除與原判決所記載相同者，茲予引用外，另稱：
    加蓋部分確係被上訴人委由上訴人所建，但該部分之款項均已付清。上訴人所提
    估價單係關山公司之主任陳俊良所開立，其中所載二樓以上板模工資尾款二十萬
    元部分與上訴人無關，係由軍民公司所承作。
三、證據：援用原審之證據方法。
    理    由
一、本件上訴人起訴主張其承包被上訴人為建設馬爾地夫樓房板模灌水泥護壁之工作
    ，至上開工程完成結算工資時，扣除被上訴人已給付之支票十二萬六千元及於八
    十六年五月二日給付之二萬一千元，尚積欠工程款計二十三萬元，爰訴請被上訴
    人應給付上開金額及自完工時起按週年利率百分之六計算之遲延利息。而被上訴
    人則以其與上訴人並無契約關係，上開工程係由軍民公司承作，應由軍民公司付
    款予上訴人；至夾層部分之工程款，被上訴人已給付上訴人，上訴人所提之估價
    單係關山公司內部開立之帳目表等語，資為抗辯。
二、查上訴人主張被上訴人於所建之馬爾地夫樓房工程完工後，請求上訴人加蓋夾層
    ，嗣上訴人於八十四年十一月十五完工後，被上訴人除給付部分工程款外，尚積
    欠二十三萬元等情，業據其於原審提出估驗計價單一件為證。被上訴人雖辯稱上
    開工程款業已付清云云，並於原審提出付款明細表一件為證，惟據其提出之付款
    明細表所載，其付款方法係以支票或現金為之，付款日期則分別自八十四年一月
    二十五日至七月二十五日，而上訴人提出由關山公司之主任陳俊良於八十四年十
    一月間開立之估驗計價單上所載金額，扣除已支付之二十萬六千元及二萬一千元
    ，尚有二十三萬元尚未給付。倘被上訴人業已付清上開工程款，何以仍由關山公
    司之主任陳俊良開立估驗計價單交予上訴人，是被上訴人所辯工程款均已付清等
    語尚非可採。另被上訴人辯稱估驗計價單係其公司內部之帳目表，所載二樓以上
    板模工資尾款二十萬元部分與上訴人無關，係由軍民公司所承作云云，惟查該部
    分如非上訴人所承作，豈有將該部分記載於估驗計價單之理，被上訴人此部分所
    辯亦無足採。再查被上訴人既自認其確有於馬爾地夫樓房工程完工後，委請上訴
    人加蓋夾層，而對所辯該工程款業已全數付清乙節復未能另舉其他證據以實其說
    ，則其上開所辯即非可採，上訴人之主張堪信為實在。
三、從而，上訴人訴請被上訴人給付尚餘之工程款二十三萬元，於法尚無不合，應准
    許之。至其請求自該工程完工時即八十四年十一月十五日起至清償日止，按週年
    利率百分之六計算之利息，因本件工程款之給付並無確定期限，而上訴人亦未主
    張並舉證其曾催告被上訴人給付，則上訴人就遲延利息之請求，於逾自起訴狀繕
    本送達翌日起之部分，於法尚有未合，應予駁回。原審將上訴人之訴駁回，於法
    自有未洽，上訴意旨指摘原判決不當，求予廢棄改判，於上開數額及法定遲延利
    息之範圍內，為有理由，自應由本院予以廢棄改判如主文第二項所示。
據上論結，本件上訴為一部有理由，一部無理由，依民事訴訟法第四百三十六條之一
第三項、第四百五十條、第四百四十九條第一項、第七十九條但書，判決如主文。
中      華      民      國    八十九    年      九      月      十八    日
                                    臺灣屏東地方法院民事第二庭
~B審判長法官  洪  有  川
~B法      官  賴  秀  雯
~B法      官  王  致  傑
右為正本係照原本作成。
本件不得上訴。
~B法院書記官  粘  嫦  珠
中      華      民      國    八十九    年      九      月      十八    日


司法院資訊處製作；財團法人民間司法改革基金會備份。
